【裁判字號】    98,聲,567
【裁判日期】    981021
【裁判案由】    返還提存物
【裁判全文】
臺灣臺東地方法院民事裁定               98年度聲字第567號
聲  請  人  聯邦商業銀行股份有限公司
                        3樓
法定代理人  乙○○
代  理  人  甲○○
相  對  人  丙○○
                        4樓
上列當事人間聲請返還提存物事件，本院裁定如下：
    主    文
臺灣桃園地方法院九十七年度存字第一二三七號提存事件，聲請
人所提存之中央政府建設公債九十四年度甲類第二期登錄債券，
面額計新臺幣壹拾萬元，准予返還。
    理    由
一、按供擔保人依民事訴訟法第104條第1項規定聲請返還提存物
    或保證書者，應向命供擔保之法院為之（最高法院86年度台
    抗字第55號裁定參照）。查，本院為命聲請人提供擔保得假
    扣押之法院，此有本院 97年度裁全字第169號裁定影本附卷
    可考，是本院於本件自有管轄權，合先敘明。
二、按訴訟終結後，供擔保人證明已定20日以上之期間，催告受
    擔保利益人行使權利而不行使者，法院應依供擔保人之聲請
    ，以裁定命返還其提存物，民事訴訟法第104條第1項第 3款
    定有明文。前開規定，於其他依法令供訴訟上之擔保者準用
    之，並為同法第 106條所明定。而所謂訴訟終結，凡撤銷假
    扣押裁定、執行程序終結或撤回假扣押之執行等均屬之。
三、聲請意旨略以：聲請人與相對人間請求給付消費款假扣押事
    件，聲請人前遵本院 97年度裁全字第169號民事裁定，為擔
    保假扣押之執行，曾提供中央政府建設公債 94年度甲類第2
    期登錄債券壹張，面額為新臺幣10萬元為擔保，並經臺灣桃
    園地方法院以97年度存字第1237號提存事件提存在案。茲因
    聲請人已撤回假扣押執行之聲請，該假扣押程序業已終結，
    並經聲請人聲請本院定20日期間命受擔保利益人即相對人行
    使權利而其未行使，爰聲請返還本件提存物等語。
四、經查，聲請人之上開主張，業據其提出本院97年度裁全字第
    169 號民事裁定、臺灣桃園地方法院97年度存字第1237號提
    存書、本院 98年度聲字第457號民事裁定（以上均影本）為
    證，並經本院依職權調取 97年度裁全字第169號、同年度執
    全字第186號及98年度聲字第457號等卷宗核閱屬實，而聲請
    人依上述民事訴訟法第104條第1項第 3款規定催告相對人行
    使權利後，相對人迄今未行使權利，亦有本院民事紀錄科查
    詢表在卷足憑。本件聲請人聲請返還上開提存物，核與上開
    規定並無不合，應予准許，爰裁定如主文。
中    華    民    國    98    年    10    月    21    日
                      民事庭    法  官  楊憶忠
以上正本係照原本作成
如對本裁定抗告須於裁定送達後10日內向本院提出抗告狀，並應
繳納抗告裁判費新臺幣1,000元。
中    華    民    國    98    年    10    月    21    日
                                書記官  林建成


司法院資訊處製作；財團法人民間司法改革基金會備份。
